【裁判字號】    94,訴,2950
【裁判日期】    950126
【裁判案由】    毒品危害防制條例
【裁判全文】
臺灣高雄地方法院刑事判決              94年度訴字第2950號
公  訴  人  臺灣高雄地方法院檢察署檢察官
被      告  乙○○
                    現於臺灣高雄監獄
上列被告因毒品危害防制條例案件，經檢察官提起公訴（94年度
毒偵字第6260號），及移送併辦 (94年度毒偵字第7592、7682、
8055號)， 本院準備程序進行中，因被告就被訴事實為有罪之陳
述，經告知簡式審判程序意旨，並聽取公訴人及被告之意見後，
本院合議庭裁定由受命法官獨任依簡式審判程序審理，判決如下
：
    主  文
乙○○連續施用第一級毒品，處有期徒刑壹年貳月。扣案之海洛
因壹包（含包裝袋，淨重零點壹參公克，空包裝重零點貳貳公克
）、注射針筒壹支、夾鏈袋壹個，均沒收銷燬之。
    事  實
一、乙○○前於民國 (下同)85 年間，因違反肅清煙毒條例等案
    件，經本院以85年度訴字第60號分別判處有期徒刑3 年2 月
    、3 月，並定應執行有期徒刑3 年3 月，於88年7 月24日縮
    刑期滿執行完畢 (本案不構成累犯)。 復因施用毒品案件，
    經依本院88年度毒聲字第4628號裁定送觀察勒戒，認有繼續
    施用之傾向，再依本院88年度毒聲字第5246號裁定令入戒治
    處所施以強制戒治1 年，於強制戒治滿3 月後，其成效經評
    定為合格，無繼續戒治之必要，復依本院88年度毒聲字第
    9434 號 裁定停止戒治並付保護管束，惟乙○○於保護管束
    期間，不知悔改，再次施用第一級毒品，再依本院89年度毒
    聲字4646號裁定，撤銷停止戒治並令入戒治處所施以強制戒
    治，於90年1 月12日強制戒治期滿而釋放，並由臺灣高雄地
    方法院檢察署檢察官於90年2 月9 日以90年度戒毒偵字第16
    5 號為不起訴處分確定。詎其仍不知悔改，復於前開強制戒
    治期滿釋放後5 年內，基於施用毒品之概括犯意，自93年12
    月初某日起至94年9 月11日7 時許止，在高雄縣、高雄市不
    特定之加油站、公園廁所內等處，以將海洛因摻水稀釋後用
    針筒注射入體內，或將海洛因摻入香煙點燃之方式，連續施
    用第一級毒品海洛因多次，約每隔3 天施用1 次。嗣於(一)94
    年7 月5 日12時30分許，經警持搜索票在其高雄市○鎮區○
    ○路68號住處查獲，並扣得專供其施用海洛因之注射針筒1
    支、夾鏈袋1 個，經採集其尿液送驗呈嗎啡陽性反應；於(二)
    94年8 月3 日7 時30分許，在高雄市○○區○○路105 號2
    樓廁所內，因行跡可疑，為警盤查，經其同意採集尿液送驗
    呈嗎啡陽性反應；於(三)94年9 月5 日12時05分許，經警持搜
    索票在其高雄市○鎮區○○路68號住處查獲，並扣得其不詳
    姓名之友人所有之注射針筒1 支、塑膠挑管1 支，經採集其
    尿液送驗呈嗎啡陽性反應；於(四)94年9 月14日19時30分許，
    在高雄市旗津區○○○路978 巷口，因毒品案件通緝為警查
    獲，經警在其左褲袋內查扣其持有之海洛因1 包（淨重0.13
    公克，空包裝重0.22公克），經警採集其尿液送驗呈嗎啡陽
    性反應，始查悉上情。
二、案經高雄市政府警察局前鎮分局移送臺灣高雄地方法院檢察
    署檢察官及高雄市政府警察局楠梓分局、鼓山分局移送臺灣
    高雄地方法院檢察署檢察官移送併辦。
    理  由
一、按本件被告乙○○所犯係死刑、無期徒刑、最輕本刑為3 年
    以上有期徒刑以外之罪，其於準備程序就前揭被訴事實為有
    罪之陳述，經受命法官告知簡式審判程序之旨，並聽取其與
    公訴人之意見後，本院認無不得或不宜改依簡式審判程序進
    行之處，爰依刑事訴訟法第273 條之1 第1 項、第284 條之
    1 規定，裁定本件由受命法官獨任進行簡式審判程序，合先
    敘明。
二、訊據被告乙○○對於上揭犯罪事實坦承不諱，並有高雄市立
    凱旋醫院94年7 月19日出具之編號00000000號濫用藥物尿液
    檢驗報告 (檢體編號：S230) 、高雄市政府警察局少年警察
    隊濫用藥物尿液檢體監管紀錄表 (檢體編號：S230 )、高雄
    市立凱旋醫院94年8 月9 日出具之編號A00000000 號濫用藥
    物尿液檢驗報告 (檢體編號：DO-951) 、高雄市政府警察局
    楠梓分局毒品案件尿液送驗編號與真實姓名對照表 (編號：
    DO-951) 、高雄市立凱旋醫院94年9 月6 日出具之編號A000
    00000 號濫用藥物尿液檢驗報告 (檢體編號：S-244)、高雄
    市政府警察局少年警察隊濫用藥物尿液檢體監管紀錄表 (檢
    體編號：S-244 )、 高雄市立凱旋醫院94年9 月27日出具之
    編號A00000000 號濫用藥物尿液檢驗報告 (檢體編號：E225
    )、 高雄市政府警察局鼓山分局94年度查獲毒品案件嫌疑人
    尿液代碼姓名對照登記表 (檢體編號：E225 )各1 紙在卷可
    稽。此外，復有注射針筒1 支、夾鏈袋1 個、白粉1 包扣案
    可資佐證，而扣案之白粉1 包經送請法務部調查局檢驗結果
    ，確含第一級毒品海洛因成分（淨重0.13公克，空包裝重
    0.22公克），此有法務部調查局調壹科字第220022012 號鑑
    定通知書1 紙在卷可稽，足見被告應有在前揭犯罪時、地施
    用第一級毒品海洛因之行為甚明，其自白應與事實相符。另
    查，被告前因施用第毒品案件，經依本院88年度毒聲字第
    4628號裁定送觀察勒戒，認有繼續施用之傾向，再依本院88
    年度毒聲字第5246號裁定令入戒治處所施以強制戒治1 年，
    於強制戒治滿3 月後，其成效經評定為合格，無繼續戒治之
    必要，復依本院88年度毒聲字第9434號裁定停止戒治並付保
    護管束，惟乙○○於保護管束期間，不知悔改，再次施用第
    一級毒品，再依本院89年度毒聲字4646號裁定，撤銷停止戒
    治並令入戒治處所施以強制戒治，於90年1 月12日強制戒治
    期滿而釋放，此有臺灣高等法院被告前案紀錄表及臺灣高等
    法院在監在押全國紀錄表各1 份附卷可稽，足見被告確於前
    開強制戒治期滿釋放後之5 年內，再犯本件施用施用第一級
    毒品海洛因之罪，本件事證明確，被告犯行應堪認定。
三、查海洛因屬毒品危害防制條例第2 條第2 項第1 款所規定之
    第一級毒品，核被告所為，係犯毒品危害防制條例第10條第
    1 項施用第一級毒品罪。被告持有第一級毒品後進而施用，
    其持有毒品之低度行為，為施用第一級毒品之高度行為所吸
    收，不另論罪。被告自93年12月初某日起至94年9 月11日7
    時許止，先後多次施用第一級毒品之犯行，時間緊接，所犯
    構成要件相同，顯係基於概括犯意為之，應論以連續犯，並
    依刑法第56條規定加重其刑。再者，公訴人雖僅就被告於94
    年7 月5 日15時10分許回溯72小時內某時施用甲基安非他命
    部分犯罪事實 (即臺灣高雄地方法院檢察署94年度毒偵字第
    6260號)提 起公訴，然檢察官就犯罪事實一部起訴者，其效
    力及於全部，刑事訴訟法第267 條定有明文。本件被告另於
    93年12月初某日起迄94年9 月11日7 時許止 (不含94年7 月
    5 日15時10分許回溯72小時內某時)， 先後多次施用海洛因
     (包含臺灣高雄地方法院檢察署94年度毒偵字第7592、7682
    、8055號)之 部分犯罪事實，與前揭起訴之犯罪事實部分具
    有連續犯之裁判上一罪關係，已如前述，為起訴效力所及，
    本院自應就此部分一併加以裁判，附此敘明。
四、本院審酌被告前已有施用毒品之不良素行，於強制戒治期滿
    釋放後5 年內，猶施用之，顯見其戒毒意志不堅，本不宜寬
    貸，惟念其施用毒品乃自戕一己之身體健康，對社會造成之
    危害尚非直接鉅大，反社會性之程度應屬較低，且其犯後坦
    承犯行，態度良好等一切情狀，量處如主文所示之刑，以期
    自新。扣案之海洛因1 包（淨重0.13公克，空包裝重0.22公
    克），係違禁物，依毒品危害防制條例第18條第1 項前段規
    定，不論屬於犯人與否，應予以宣告沒收銷燬之；毒品包裝
    於毒品鑑驗後仍包覆毒品，包裝袋上均有微量毒品殘留，客
    觀上已與毒品無法析離，亦應依前揭規定併予沒收銷燬之，
    至於送驗耗費之海洛因，既已滅失不存在，自無宣告沒收銷
    燬之必要，附此敘明。另94年7 月5 日12時30分許為警扣案
    之注射針筒1 支、夾鏈袋1 個，係被告所有專供其施用毒品
    使用之器具，業據被告於本院審理時坦承無訛，爰併依前揭
    規定予以沒收銷燬之。至於，94年9 月5 日12時05分許為警
    扣案之注射針筒1 支、塑膠挑管1 支，被告否認為其所有之
    物，衡以被告既坦承施用毒品之犯行，且亦坦承前開94年7
    月5 日扣案之注射針筒1 支、夾鏈袋1 個等物係專供其施用
    毒品使用之物，其應無否認上開注射針筒1 支、塑膠挑管1
    支係其所有之物之必要，故認上開注射針筒1 支、塑膠挑管
    1 支應非屬被告所有之物，爰不另為沒收之諭知。
據上論斷，應依刑事訴訟法第273 條之1 第1 項、第284 條之1
、第299 條第1 項前段，毒品危害防制條例第10條第1 項、第18
條第1 項前段，刑法第11條、第56條，判決如主文。
本案經檢察官甲○○到庭執行職務。
中    華    民    國    95    年    1     月    26    日
                  刑事第九庭    法  官    陳建和
以上正本證明與原本無異。
如不服本判決，應於收受送達後10日內向本院提出上訴書狀。
中    華    民    國    95    年    1     月    26    日
                                書記官    林慧君
附錄論罪之法條
毒品危害防制條例第10條第1項：
施用第一級毒品者，處六月以上五年以下有期徒刑。


司法院資訊處製作；財團法人民間司法改革基金會備份。
